【裁判字號】    97,裁,228
【裁判日期】    970110
【裁判案由】    指定管轄
【裁判全文】
最  高  行  政  法  院  裁  定
                                     97年度裁字第00228號
聲  請  人  甲○○
上列聲請人因與相對人臺中高等行政法院間指定管轄事件，對於
中華民國96年6月14日本院96年度裁字第1234號裁定，聲請再審
，本院裁定如下：
    主  文
再審之聲請駁回。
再審訴訟費用由聲請人負擔。
    理  由
一、按裁定已經確定，而有行政訴訟法第273條第1項第1款規定
    ：「適用法規顯有錯誤者」之事由，依行政訴訟法第283條
    規定，固得聲請再審。惟所謂「適用法規顯有錯誤」，係指
    原裁判所適用之法規與該案應適用之現行法規相違背，或與
    解釋判例有所牴觸者而言，至於法律上見解之歧異，聲請人
    對之縱有爭執，要難謂為適用法規顯有錯誤，而據為再審之
    理由（本院62年判字第610號判例參照）。
二、本件聲請人前因指定管轄事件提起行政訴訟，經本院93年度
    裁字第342號裁定駁回後，曾先後多次聲請再審，亦經本院
    分別予以駁回各在案。茲聲請人復對最近一次之本院96年度
    裁字第1234號裁定（下稱原確定裁定）聲請再審，其聲請意
    旨雖謂，其確實已表明再審之事實及理由，原確定裁定認其
    再審聲請不合法，係違反司法院釋字第177號解釋及最高法
    院60年台再字第170號判例，而屬適用法規顯有錯誤云云。
    惟查，原確定裁定駁回聲請人前所為再審聲請，乃因其聲請
    意旨無非是再執前已遭駁回之同一原因事實再聲請再審，暨
    聲請人主張前裁定以聲請人未具體指及再前次裁定究竟有如
    何合於法定再審事由而駁回其聲請，與事實相違部分，亦與
    行政訴訟法第273條第1項第1款情形不符，而駁回其再審聲
    請等情，已經原確定裁定論斷甚明。至聲請人主張之司法院
    釋字第177號解釋則是闡明：「確定判決消極的不適用法規
    ，顯然影響裁判者，自屬適用法規顯有錯誤範圍」之意旨，
    尚與聲請人是否已合法表明再審事由之認定無涉；另最高法
    院60年台再字第170號判例則非本院判例。故聲請人援引司
    法院釋字第177號解釋及最高法院60年台再字第170號判例，
    所為原確定裁定有適用法規顯有錯誤云云之指摘，無非係其
    一己之歧異見解，依上開所述，尚與行政訴訟法第273條第1
    項第1款所規定「適用法規顯有錯誤」之再審事由要件有間
    。是聲請人本件再審之聲請為顯無再審理由，應予駁回。又
    當事人就同一事件對於本院所為歷次之裁判聲請再審，必須
    其對最近一次裁判之再審有理由，本院始得進而審究其前此
    歷次裁判有無再審理由，依上開所述，聲請人本件再審之聲
    請既顯無再審理由，從而其關於本院前此裁判部分之指摘，
    本院即毋須審究，併予指明。
三、依行政訴訟法第283條、第278條第2項、第104條、民事訴訟
    法第95條、第78條，裁定如主文。
中    華    民    國    97    年    1     月    10    日
                    最高行政法院第二庭
                        審判長法官  高  啟  燦
                              法官  林  茂  權
                              法官  黃  合  文
                              法官  廖  宏  明
                              法官  楊  惠  欽
以  上  正  本  證  明  與  原  本  無  異
中    華    民    國    97    年    1     月    11    日
                              書記官  張  雅  琴


司法院資訊處製作；財團法人民間司法改革基金會備份。
